臺灣高等法院臺中分院刑事裁定　　　　　　　　　　九十三年度交抗字第五七一號
　　抗　告　人　甲　　○
　　即受處分人
右抗告人因聲明異議案件，不服臺灣苗栗地方法院九十三年度交聲字第七○號中華民
國九十三年七月二十八日第一審裁定，提起抗告，本院裁定如左：
    主      文
抗告駁回。
    理      由
一、按汽車駕駛人在禁止臨時停車處所停車者，處以新台幣（下同）六百元以上，一
    千二百元以下罰鍰，道路交通管理處罰條例第五十六條第一項第一款定有明文。
    原裁定以抗告人即受處分人（以下簡稱為受處分人）甲○於民國（下同）九十三
    年三月十七日中午十二時三分，在台北縣永和市○○路九一巷十號停車，經警以
    在「禁止臨時停車處所停車」而予以舉發一節，有卷附臺北縣政府警察局北縣警
    交字第ＣＲ0000000號舉發違反道路交通管理事件通知單影本及照片影本
    在卷可憑，而受處分人就此停車事實亦不否認，參考前開規定，既然受處分人於
    禁止臨時停車處所違規停車為真實，就應該受罰；至受處分人抗辯該劃有禁止臨
    時停車標線為其私有土地，縱屬實在，依法亦無解於其應負之罰責，認本件受處
    分人上開違規事實堪以認定，原處分機關交通部公路總局新竹區○○○○道路交
    通管理處罰條例第五十六條第一項第一款之規定，予以裁處受處分人罰鍰九百元
    ，於法並無不合，爰予以維持，並駁回受處分人之聲明異議，經核於法並無違誤
    。至受處分人抗告意旨雖指稱：(1)受處分人於收受原審裁定後，親自於九十三年
    八月十三日持相關資料至台北縣政府洽公，經辦人告知：縣政府規劃紅線之法令
    ，是四米寬度以下巷道，雙邊劃紅線，而上開地段既然是五米八○，法理上不致
    規劃雙邊紅線。(2)伊在原審審理時曾提出本屋購置達二十六年之久，圍牆邊停車
    ，位置亦躲在電線桿之內，不妨害交通之抗辯。(3)另里長規劃紅線，又是懸殊差
    距不公，致遭民怨，讓小市民起居二十六年來從未有看見的怪象，爰請審酌還市
    民應有的權利與真相云云。惟查道路交通管理處罰條例第五十六條第一項第一款
    既規定汽車駕駛人在禁止臨時停車處所停車者，處以六百元以上一千二百元以下
    罰鍰，本件受處分人於劃有禁止臨時停車處之紅線處停車，即己違反上開規定，
    除有道路交通安全規則第一百十三條所規定之消防車、警備車、工程救險車、外
    交部禮賓車、公用事業機構之工程車、垃圾車及傳遞郵件電報等車輛，於執行任
    務時，不受臨時停車之限制外，即屬違反道路交通管理處罰條例第五十六條第一
    項第一款規定之「汽車駕駛人在禁止臨時停車處所停車」，至該處是否為住家門
    前、圍牆邊停車、是否有電線桿存在、是否儘量靠路邊停放，則均非所問。且查
    該路段所以設有禁止臨時停車之紅色標線，自係考量當地之交通流量並顧全當地
    之交通安全，認有必要始會對臨時停車加以限制規範，縱事實上有如受處分人所
    辯在該處停車並不妨害交通之情，惟屬該地規劃為禁止臨時停車處當否之問題，
    在未經權責機關變更之前，如違規在該處停車，仍應受罰。受處分人徒憑己見，
    任意指摘原裁定不當，並無理由，應予駁回。
二、據上論結，應依道路交通案件處理辦法第二十六條、刑事訴訟法第四百十二條，
    裁定如主文
中      華      民      國      九十三  年      九      月      十四    日
                                臺灣高等法院臺中分院刑事第八庭
                              審判長法  官  羅  得  村
                                            法　官　陳　毓　秀
                                            法　官　劉　榮　服
右正本證明與原本無異。
不得再抗告。
                                            書記官  陳　俞　豪
中      華      民      國      九十三  年      九      月      十五    日
                                                                        Ａ
